臺灣新北地方法院刑事判決　
111年度審交簡上字第17號
上  訴  人  臺灣新北地方檢察署檢察官
被      告  張碧梅




上列上訴人因被告過失傷害案件，不服本院中華民國111年5月27
日所為之111年度審交簡字第91號第一審刑事簡易判決（起訴案
號：110年度偵字第32434號），提起上訴，本院管轄第二審之合
議庭判決如下：
    主  文
上訴駁回。
    事實及理由
一、本案經本院審理結果，認原審以被告張碧梅所為，係犯刑法
    第284條前段之過失傷害罪，又被告於肇事後，在犯罪未發
    覺之前，於警員前去處理時，其在場並向前去處理之警員自
    首上情，故被告於犯罪未發覺之前即自首承認肇事，並接受
    裁判，合於自首之要件，依刑法第62條前段規定減輕其刑 
    ，而依第449條第2項、第3項，刑法第284條前段、第62條前
    段、第41條第1項前段，刑法施行法第1條之1第1項等規定，
    併審酌被告駕駛自用小客車行駛於國道，本應遵守相關交通
    法規，以維護交通安全，並確保自身及其他用路人之生命、
    身體及財產法益，竟疏未注意變換車道時有無來車，以致肇
    致本件交通事故，並造成告訴人陳瑞府受有頸部、胸部挫傷
    及頭致外傷併腦症盪症候群與頸部椎間盤突出症等傷害，被
    告所為應予非難，兼衡其犯後自知事證明確而承認過失、被
    告迄未與告訴人達成和解，難認其犯後態度良好，暨其生活
    狀況、智識程度等一切情狀，量處拘役50日，並諭知易科罰
    金之折算標準，其認事用法均無違誤，量刑亦屬妥適，應予
    維持，並引用如附件第一審刑事簡易判決書記載之事實、證
    據及理由。
二、檢察官循告訴人之請求提起上訴，上訴意旨略以：㈠告訴人
    受傷嚴重，但被告未予聞問：被告在國道三號高速公路因駕
    車不慎，車輛失控後擦撞告訴人所駕駛之自用小客車，致告
    訴人受有上開傷害，甚為嚴重，亦造成身體疼痛；惟案發後
    ，被告對於告訴人之傷勢，不聞不問，漠不關心，乃至告訴
    人主動傳訊息請求被告解決問題，被告亦置之不理。㈡被告
    並無和解或賠償之意：及至告訴人迫於無奈，提出刑事告訴
    後，被告方有回應，但被告強調自身經濟狀況不佳，無法賠
    償，要求告訴人降低索賠金額，亦全交由保險公司聯繫、處
    理。雙方接觸過程中，被告未誠摯道歉、承認錯誤並積極尋
    求填補損失之方法，足認被告並無和解誠意，令告訴人難以
    接受。㈢告訴人難服原審量刑：被告迄今，閃躲迴避肇事致
    告訴人受傷之責任，且未向告訴人致歉，亦未與告訴人達成
    和解並賠償損失，原審僅量處拘役50日，不符比例原則、罪
    刑相當原則，量刑過輕，難令告訴人甘服。原審判決之量刑
    ，尚有未洽，請更為適當之判決等語。
三、按關於刑之量定，係實體法上賦予法院得為自由裁量之事項
    ，倘其未有逾越法律所規定之範圍，或濫用其權限，即不得
    任意指摘為違法（最高法院75年台上字第7033號判決要旨參
    照）。本件原審之認事用法並無不當，被告於原審亦坦承本
    案過失傷害犯行，且原審量定刑度，已審酌被告各種犯罪情
    狀如上，且具體表明所審酌之各項事由，其量刑並無失出，
    至告訴人既已對被告提起刑事附帶民事訴訟主張權利，自應
    待民事判決認定被告應負之賠償金額範圍，尚難執此即認原
    審判決量刑有何不當之處。綜上，原審予以論罪科刑，其認
    事用法並無違誤，量刑亦屬妥適，檢察官依告訴人之請求提
    起上訴，指摘原判決量刑過輕，為無理由，應予駁回。
據上論斷，應依刑事訴訟法第455條之1第1項、第3項、第368 條
、第373條，判決如主文。
本案經檢察官周懿君提起公訴，檢察官黃明絹提起上訴，檢察官
宋有容於本審到庭執行職務。
中    華    民    國    111   年    12    月    19    日
                刑事第二十三庭  審判長法  官  劉安榕
　　　　　　　　
                                      法  官  藍海凝
　　　　　　　　　　　　　　　　　　　
                                      法  官  龔書安
上列正本證明與原本無異。
不得上訴。
                                      書記官  石秉弘
中　　華　　民　　國　　111 　年　　12　　月　　20　　日
--------------------------------------------------------
附件：
            臺灣新北地方法院刑事簡易判決
                                   111年度審交簡字第91號
公  訴  人  臺灣新北地方檢察署檢察官
被      告  張碧梅  女　(民國00年0月00日生)
　　　　　　　　　　身分證統一編號：Z000000000號
　　　　　　　　　　住○○市○○區○○○街00號
　　　　　　　　　　居桃園市○○區○○路0段000巷000弄00
　　　　　　　　　　　號
上列被告因過失傷害案件，經檢察官提起公訴（110年度偵字第3
2434號），經被告自白犯罪，本院認宜以簡易判決處刑（原受理
案號：111年度審交易字第86號），判決如下：
    主  文
張碧梅犯過失傷害罪，處拘役伍拾日，如易科罰金，以新臺幣壹
仟元折算壹日。
    事實及理由
一、事實：
    張碧梅於民國110年2月20日17時28分許，駕駛車牌號碼0000
    -00號自用小客車，在國道三號高速公路北向43公里處欲往
    北行駛，本應於變換車道時注意有無來車，並讓行進中之車
    輛先行，而依當時情形並無不能注意之情事，竟疏未注意，
    竟貿然向右移動，見該車道後方有一車輛，隨即急打方向盤
    往左側安全護欄撞擊，因撞擊後之力道造成車輛失控進而擦
    撞陳瑞府所駕駛之車牌號碼0000-00號自用小客車，並造成
    陳瑞府受有頸部、胸部挫傷及頭致外傷併腦症盪症候群與頸
    部椎間盤突出症之傷害。
二、證據：
  ㈠被告張碧梅於警詢與偵查時之供述及本院準備程序中之自白
  ㈡證人即告訴人陳瑞府於警詢及偵查時之指訴。
  ㈢道路交通事故現場圖、道路交通事故調查報告表㈠、㈡、國道
    公路警察局第六公路警察大隊道路交通事故照片黏貼紀錄表
    、行車紀錄器畫面光碟及截圖各1份。
　㈣醫療財團法人羅許基金會羅東博愛醫院診斷證明書及三軍總
    醫院附設民眾診療服務處診斷證明書各1份。　
　㈤新北市政府交通事件裁決處110年4月20日新北裁鑑字第11051
    40250號函所附新北車鑑字第0000000號鑑定意見書1份。　
三、論罪科刑：
  ㈠核被告所為，係犯刑法第284條前段之過失傷害罪。
  ㈡自首，減輕其刑：
    查：被告於肇事後，在犯罪未發覺之前，於警員前去處理時
    ，其在場並向前去處理之警員自首上情，有國道公路警察局
    第六公路警察大隊樹林分隊道路交通事故肇事人自首情形紀
    錄表1紙在卷可參（偵查卷第59 頁）。故被告於犯罪未發覺
    之前即自首承認肇事，並接受裁判，合於自首之要件，爰依
    刑法第62條前段規定減輕其刑。
  ㈢刑法第57條科刑審酌：
    爰以行為人之責任為基礎，並審酌被告駕駛自用小客車行駛
    於國道，本應遵守相關交通法規，以維護交通安全，並確保
    自身及其他用路人之生命、身體及財產法益，竟疏未注意變
    換車道時有無來車，以致肇致本件交通事故，並造成告訴人
    受有上述所載之傷害，被告所為應予非難，兼衡其犯後自知
    事證明確而承認過失、被告迄未與告訴人達成和解，難認其
    犯後態度良好，暨其生活狀況、智識程度等一切情狀，量處
    如主文所示之刑，並諭知易科罰金之折算標準。
四、依刑事訴訟法第449條第2項、第3項，刑法第284條前段、第
    62條前段、第41條第1項前段，刑法施行法第1條之1第1項，
    逕以簡易判決處刑如主文。
五、如不服本判決，得自收受送達之日起20日內向本院提出上訴
    狀，上訴於本院第二審合議庭（須附繕本）。
本案經檢察官周懿君偵查起訴，由檢察官黃明絹到庭執行職務。
中    華    民    國   111    年    5     月   27     日
                  刑事第二十四庭法  官   潘 長 生 
上列正本證明與原本無異。
                                書記官   許 雅 琪
中    華    民    國   111    年    5     月   27     日
附錄本案論罪科刑法條全文：
中華民國刑法第284條
因過失傷害人者，處1年以下有期徒刑、拘役或10 萬元以下罰金
；致重傷者，處3年以下有期徒刑、拘役或30萬元以下罰金。